臺灣高雄地方法院交通事件裁定　　　　100年度交聲字第705號
原處分機關　高雄市政府交通局
異　議　人　郭秋男
即受處分人
上列異議人即受處分人因違反道路交通管理處罰條例案件，對於
高雄市政府交通局民國100 年3 月8 日所為之處分（原處分案號
：高市交裁字第裁32-B00000000號），聲明異議，本院裁定如下
：
    主  文
原處分撤銷，發回高雄市政府交通局。
    理  由
一、聲明異議意旨如聲明異議狀所載。（如附件）
二、原處分機關以：異議人即受處分人（下稱異議人）郭秋男騎
    乘車牌號碼001-EZS 號重型機車，在高雄市○○路277 號前
    ，因駕車起駛前，不讓行進中車輛優先通行之違規，經高雄
    市政府警察局交通警察大隊第四中隊左營分隊警員開單舉發
    ，嗣異議人於舉發通知單上所載應到案日期前向原處分機關
    提出申訴，經原處分機關函請舉發單位高雄市政府警察局交
    通警察大隊調查結果，仍認異議人有前揭違規行為，原處分
    機關乃依道路交通管理處罰條例第45條第10款、第63條第1
    項第1 款（原處分書漏載第1 款）之規定，裁處異議人罰鍰
    新臺幣（下同）600 元，並記違規點數1 點。
三、按汽車駕駛人起步前應顯示方向燈，注意前後左右有無障礙
    或車輛行人，並應讓行進中之車輛行人優先通行；汽車駕駛
    人起駛前，不讓行進中之車輛、行人優先通行者，處新臺幣
    600 元以上1,800 元以下罰鍰；汽車駕駛人，駕駛汽車違反
    道路交通安全規則、第33條之管制規則，因而肇事致人受傷
    者，記違規點數3 點；汽車駕駛人有違反道路交通管理處罰
    條例第45條之規定者，並予記違規點數1 點，道路交通安全
    規則第89條第1 項第6 款、道路交通管理處罰條例第45條第
    10款、第61條第3 項、第63條第1 項第1 款分有明文。
四、又按處罰機關受理移送之舉發違反道路交通管理事件時，發
    現應填記內容不符規定，或所列附件漏未移送者，應即洽請
    原移送機關更正或補送；又違反道路交通管理事件，處罰機
    關受理後發現舉發錯誤或要件欠缺，可補正或尚待查明者，
    退回原舉發單位查明補正後依法處理，違反道路交通管理事
    件統一裁罰基準及處理細則第33條第1 項、第2 項前段定有
    明文。另道路交通管理處罰條例第9 條第1 項規定：「本條
    例所定罰鍰之處罰，行為人接獲違反道路交通管理事件通知
    單後，於15日內得不經裁決，逕依第92條第3 項之罰鍰基準
    規定，向指定之處所繳納結案；不符舉發事實者，應於15日
    內，向處罰機關陳述意見，其不依通知所定期限前往指定處
    所聽候裁決，且未依規定期限繳納罰鍰結案或向處罰機關陳
    述意見者，處罰機關得逕行裁決之」，又填製通知單，應就
    其違反行為簡要明確記載於違規事實欄內，並記明違反條款
    ；違反本條例行為之處罰，處罰機關於裁決前，應給予違規
    行為人陳述之機會；違反道路交通管理事件，行為人認為舉
    發之事實與違規情形相符者，得於接獲通知單後，親自或委
    託他人持該通知單，不經裁決向指定之處所逕依裁罰基準執
    行並繳納罰鍰結案，違反道路交通管理事件統一裁罰基準及
    處理細則第13條第1 項、第40條前段、第48條第1 項亦分別
    定有明文。意即違規行為人對於警員舉發之違規事實不爭執
    者，得持舉發通知單於15日內依最低額度繳納罰鍰結案，處
    罰機關受理移送舉發交通違規事件後，如認警員填記內容不
    符規定或適用法條有誤，則應洽請原移送機關更正後重新送
    達，並就更正後違規事實給予行為人陳述意見機會，行為人
    未於期限內依更正後舉發通知單繳納最低罰鍰金額結案，處
    罰機關始得逕行裁決。
五、查，異議騎乘之機車於上揭時地與曹詠竣騎乘之機車發生碰
    撞，致曹詠竣受有傷害乙節，業據證人曹詠竣於本院調查時
    證述明確（見本院卷第43-44 頁），並有高雄市政府警察局
    交通警察大隊100 年4 月12日高市警交安字第1000014438號
    函所附之道路交通事故現場圖、道路交通事故調查報告表(一)
    (二)、談話紀錄表、現場照片等在卷可按（見本院卷第15-27
    頁），而高雄市政府警察局交通大隊道路交通事故初步分研
    判表亦記載「1 方車《指異議人》：起駛前，不讓行進中之
    車輛、行人優先通行，肇事致人受傷。」等語（見本院卷第
    16頁），倘異議人確有「起駛前，不讓行進中車輛優先通行
    」之違規，其行為既造成曹詠竣受傷，即應依道路交通管理
    處罰條例第45條第10款、第61條第3 項之規定予以處罰，然
    原舉發機關於舉發通知單卻引用道路交通管理處罰條例第45
    條第10款之條文，原處分機關為上開裁決前亦未予以查明，
    未經退回原舉發機關更正違規事實，並重新送達更正後之舉
    發違反道路交通管理事件通知單，即遽依道路交通管理處罰
    條例第45條第10款、第63條第1 項第1 款規定，裁處異議人
    罰鍰600 元，並記違規點數1 點，其裁決程序即屬不適法，
    是原處分既有可議之處，自應予撤銷，且因事涉異議人將來
    向法院聲明異議救濟之利益，本院不得遽以認定其他違規事
    實而變更原處分逕予裁罰，應由原處分機關責由原舉發機關
    重新更正正確之違規事實，並重新合法送達更正後之舉發違
    反道路交通管理事件通知單後，再依法裁決，以為適法。
六、依道路交通管理處罰條例第87條第2 項、道路交通案件處理
    辦法第20條前段，裁定如主文。
中    華    民    國    100   年    6     月     1    日
                  交通法庭  法  官      何秀燕
以上正本證明與原本無異。
如不服本裁定，應於收受送達後5 日內向本院提出抗告狀。
中    華    民    國   100    年    6     月    1     日
                            書記官       蔡蓓雅